【裁判字號】    95,上訴,1039
【裁判日期】    950630
【裁判案由】    違反毒品危害防制條例
【裁判全文】
臺灣高等法院高雄分院刑事判決        95年度上訴字第1039號
上  訴  人
即  被  告  甲○○
上列上訴人因違反毒品危害防制條例案件，不服臺灣屏東地方法
院95年度訴字第268 號中華民國95年5 月8 日第一審判決（起訴
案號：臺灣屏東地方法院檢察署95年度毒偵字第193 、278 、35
7 號），提起上訴，本院判決如下：
     主  文
上訴駁回。
     事  實
一、甲○○曾於民國（以下同）92年間，因施用毒品案件，為法
    院裁定送觀察勒戒後，因認無繼續施用毒品之傾向，而於同
    年9 月26日釋放，並由臺灣屏東地方法院檢察署檢察官92年
    度毒偵字第1045號不起訴處分確定，仍不知警惕，又於93年
    間，再因施用毒品案件，經台灣屏東地方法院以93年訴字第
    485 號判決判處應執行有期徒刑1 年確定，甫於94年9 月13
    日縮刑執行完畢。詎仍不知悔改, 又基於施用第一級毒品之
    概括犯意，自95年1 月7 日18時起至95年2 月10日凌晨1 時
    許，在其位於屏東縣內埔鄉○○村○○路12號之住所房間內
    ，以每隔2 至3 天1 次之頻率及以針筒注射之方式，連續施
    用第一級毒品海洛因多次；另又基於施用第二級毒品之概括
    犯意，於95年1 月22日下午某時及同年2 月10日凌晨1 時許
    ，在上開地點，以將毒品置放在玻璃球內燒烤後吸取其煙霧
    之方式，連續施用第二級毒品甲基安非他命共2 次。嗣先於
    95年1 月14日下午15時20分許，在其住所內為警持搜索票搜
    索扣得供其施用海洛因毒品而含有該毒品成分之注射針筒2
    支而查獲；復又於同年1 月24日17時20分許，在上揭住處為
    警持搜索票搜索扣得供其施用海洛因毒品而含有該毒品成分
    之注射針筒1 支及採尿送驗而查獲；末於同年2 月10日上午
    8 時許，又在其住所內為警持搜索票搜索扣得供其施用甲基
    安非安他命毒品而含有該毒品成分之玻璃球吸食器1 個及採
    尿送驗而查獲。
二、案經屏東縣警察局潮州分局移送臺灣屏東地方法院檢察署檢
    察官偵查起訴。
     理  由
一、上揭施用毒品之事實，業據上訴人甲○○於原審及本院審理
    中坦承不諱，且其第1 次為警查獲時所採集之尿液，經送驗
    結果，呈嗎啡陽性反應無誤，第2 、3 次查獲時所採集者，
    經送驗結果則均呈嗎啡陽性及甲基安非他命陽性反應，此分
    別有屏東縣警察局潮州分局毒品案件涉嫌人尿液採證編號姓
    名對照表及臺灣檢驗科技股份有限公司濫用藥物實驗室尿液
    檢驗報告各3 紙附卷可稽，此外復有注射針筒3 支、玻璃球
    吸食器1 個扣案供憑，足證上訴人甲○○自白施用毒品核與
    事實相符。又上訴人前因施用毒品，經屏東地院裁定送觀察
    勒戒及受法院判處有期徒刑執行完畢一節，有臺灣高等法院
    被告前案紀錄表及臺灣高等法院在監在押全國紀錄表各1 分
    附卷可憑，足見其確有於勒戒完畢後5 年內又再施用毒品，
    事證明確，其犯行堪予認定。
二、按海洛因為第一級毒品，甲基安非他命為第二級毒品，毒品
    危害防制條例第2 條第2 項第1 、2 款定有明文。上訴人甲
    ○○於受觀察勒戒執行完畢釋放後5 年內再度施用海洛因及
    甲基安非他命毒品，核其所為，係犯毒品危害防制條例第10
    條第1 項之施用第一級毒品罪及同條第2 項之施用第二級毒
    品罪，其持有毒品之行為均為施用毒品之犯行所吸收，不另
    論罪。上訴人甲○○多次施用第一、二級毒品之行為，時間
    緊接，所犯罪名相同，顯係出於概括犯意反覆為之，均為連
    續犯，應各依刑法第56條之規定以一罪論。上訴人甲○○所
    犯上開施用第一、二級毒品兩罪，犯意各別，罪名不同，應
    分論併罰。上訴人甲○○於93年間，曾因施用毒品案件，經
    台灣屏東地方法院以93年訴字第485 號判決判處應執行有期
    徒刑1 年確定，甫於94年9 月13日縮刑執行完畢之事實，有
    臺灣高等法院被告前案紀錄表附卷足憑，其於前開有期徒刑
    執行完畢後5 年內，再犯本件有期徒刑之兩罪，均為累犯，
    各應依累犯規定加重其刑。
三、原審適用毒品危害防制條例第10條第1 、2 項、第18條第1
    項前段, 刑法第11條、第56條、第47條、第51條第5 款規定
    ，並審酌上訴人甲○○曾有違反麻醉藥品管理條例、違反槍
    砲彈藥刀械管制條例及違反毒品危害防制條例等多項前科，
    素行非佳，其施用毒品之動機、次數，前因曾強制戒治並服
    刑完畢後又再犯，其施用毒品係危害自己身心健康，其於偵
    審程序中已坦承犯行，犯後態度尚稱良好等一切情狀，就施
    用第一級毒品部分，量處有期徒刑1 年4 月，就施用第二級
    毒品部分，量處有期徒刑10月，並定其應執行刑為有期徒刑
    2 年。並說明扣案之注射針筒3 支為上訴人甲○○施打海洛
    因毒品之工具，扣案之玻璃球吸食器1 個為上訴人甲○○吸
    食甲基安非他命毒品之工具，已據其在原審陳明，已分別沾
    黏海洛因及甲基安非他命毒品，難以析離（95年1 月14日扣
    案之注射針筒2 支，經臺灣尖端先進生技醫藥股份有限公司
    製造之毒品簡易快速篩檢試劑檢驗結果，果亦呈嗎啡、海洛
    因陽性反應，有屏東縣警察局潮州分局毒品類初步檢驗結果
    報告表1 分附卷可查），故將注射針筒視為海洛因毒品，及
    將玻璃球吸食器視為甲基安非他命毒品，分別依毒品危害防
    制條例第18條第1 項前段規定諭知沒收銷燬之理由。經核原
    判決認事用法並無不合，量刑及定執行刑亦屬適當，上訴人
    甲○○上訴指摘原判決量刑過重，為無理由，應予駁回。
據上論斷，應依刑事訴訟法第368條，判決如主文。
本案經檢察官陳國全到庭執行職務。
中    華    民    國    95    年    6     月    30    日
                  刑事第六庭  審判長法  官  張盛喜
                                    法  官  李璧君
                                    法  官  范惠瑩
以上正本證明與原本無異。
施用安非他命不得上訴。
施用海洛因部分如不服本判決應於收受本判決後10日內向本院提
出上訴書狀，其未敘述上訴理由者，並得於提起上訴後10日內向
本院補提理由書狀（均須按他造當事人之人數附繕本）「切勿逕
送上級法院」。
中    華    民    國    95    年    6     月    30    日
                                    書記官  林明威
附錄本判決論罪科刑法條：
毒品危害防制條例第10條
施用第一級毒品者，處6 月以上5 年以下有期徒刑。
施用第二級毒品者，處3 年以下有期徒刑。


司法院資訊處製作；財團法人民間司法改革基金會備份。
